臺灣新北地方法院刑事判決
111年度金訴字第1297號
公  訴  人  臺灣新北地方檢察署檢察官
被      告  王瑞樺


上列被告因違反洗錢防制法等案件，經檢察官提起公訴（111年
度偵字第17795、21776、23205、24307、24401號），及移送併
辦（111年度偵字第26694、33490、38528、40121號），被告於
準備程序中先就被訴事實為有罪之陳述，經告知簡式審判程序之
旨，並聽取當事人之意見後，本院裁定由受命法官獨任進行簡式
審判程序審理，判決如下：
    主  文
王瑞樺幫助犯洗錢防制法第14條第1項之洗錢罪，處有期徒刑3月
，併科罰金新臺幣1萬元，罰金如易服勞役，以新臺幣1000元折
算1日。
未扣案犯罪所得新臺幣1500元沒收，於全部或一部不能沒收或不
宜執行沒收時，追徵其價額。
    事實及理由
一、犯罪事實
　　王瑞樺依其智識及一般社會生活之通常經驗，應可知悉金融機
    構帳戶資料為個人信用之重要表徵，且可預見倘依他人指示
    提供帳戶，恐成為犯罪之一環而遂行詐欺取財犯行，致使被
    害人因此受騙致發生財產受損之結果，並得以隱匿該詐欺犯
    罪所得之去向。王瑞樺猶基於幫助詐欺取財及洗錢之不確定
    故意，於民國110年10月14日凌晨1、2時許，在址設基隆市○
    ○區○○○路0號之金華飯店807號房間內，將其申辦之中國信託
    商業銀行帳戶（帳號為000000000000號，下稱王瑞樺帳戶）
    存摺、提款卡及密碼透過呂芊芊（即同案被告，嗣由本院另
    行審結）交予自稱「彎區人事官范德」之男子。「彎區人事
    官范德」即以附表所示方式對謝靜芳、何易罄、蔡文萍、張
    家睿、邱鴻林、陳柏任、王儷蘭、李欣樺分別施用詐術，使
    其等陷於錯誤而匯款至王瑞樺帳戶，且旋自王瑞樺帳戶轉出
    殆盡，而以此方式掩飾、隱匿詐欺犯罪所得。
二、證據名稱
（一）被告王瑞樺及同案被告呂芊芊之供述。
（二）王瑞樺帳戶基本資料及存款交易明細。
（三）被告王瑞樺、呂芊芊與「彎區人事官范德」間之Line訊息
      紀錄。
（四）證人即告訴人謝靜芳於警詢時之證述，及其郵局帳戶存摺
      封面及內頁影本、其遭詐騙之Line訊息紀錄。
（五）證人即告訴人何易罄於警詢時之證述，及其遭詐騙之Line
      訊息紀錄。
（六）證人即被害人蔡文萍於警詢時之證述，及其遭詐騙之Line
      訊息紀錄。
（七）證人即告訴人張家睿於警詢時之證述，及其遭詐騙之Line
      訊息紀錄。
（八）證人即告訴人邱鴻林於警詢時之證述，及其轉帳之自動櫃
      員機交易明細表、其遭詐騙之Line訊息紀錄。
（九）證人即告訴人陳柏任於警詢時之證述，及其轉帳之交易結
      果、其遭詐騙之Line訊息紀錄。
（十）證人即告訴人王儷蘭於警詢時之證述，及其轉帳之交易結
      果、其遭詐騙之Line訊息紀錄。
（十一）證人即告訴人李欣樺於警詢時之證述，及其土地銀行帳
        戶存摺封面及內頁影本、其遭詐騙之Line訊息紀錄。
三、論罪科刑
（一）核被告王瑞樺提供帳戶予「彎區人事官范德」供其詐騙附
      表所示8名被害人所為，係犯刑法第30條第1項前段、第33
      9條第1項、洗錢防制法第14條第1項之幫助詐欺取財罪及
      幫助洗錢罪。被告王瑞樺以單一提供帳戶行為觸犯上開2
      罪名，為想像競合犯，應依刑法第55條規定，從一重之幫
      助洗錢罪處斷。被告王瑞樺為幫助犯，依刑法第30條第2
      項規定，按正犯之刑減輕之；且被告王瑞樺於本院審理時
      ，就本件洗錢犯行已坦白承認，應依洗錢防制法第16條第
      2項規定遞減輕其刑。
（二）本院審酌被告王瑞樺輕率提供帳戶予「彎區人事官范德」
      ，實為當今社會層出不窮之詐財事件所以發生之根源，造
      成社會互信受損，影響層面甚大，且亦因被告王瑞樺提供
      帳戶，致使執法人員不易追查本案詐欺正犯之真實身分，
      助長詐騙犯罪，所為實屬不該。被告王瑞樺雖非基於直接
      故意而為本件犯行，但仍有不確定故意，其所為應受有相
      當程度之刑事非難。再被告王瑞樺於本院審理時業已坦承
      不諱，非無悔意，兼衡其犯罪動機、目的、手段、前科素
      行，及其自陳高職肄業之智識程度，主要經濟來源是外送
      工作，目前需扶養4歲子女及洗腎之母親等一切情狀，量
      處如主文所示之刑及諭知罰金如易服勞役之折算標準。
（三）被告王瑞樺就本件幫助洗錢犯行實際受領新臺幣1500元之
      犯罪所得，且未扣案，應依刑法第38條之1第1項、第3項
      規定諭知沒收及追徵。
據上論斷，應依刑事訴訟法第273條之1第1項、第299條第1項前
段，判決如主文。
本案經檢察官林書伃提起公訴，檢察官王聖涵、黃育仁、賴建如
移送併辦，檢察官簡志祥到庭執行職務。
中　　華　　民　　國　　111 　年　　11　　月　　1 　　日
                  刑事第十一庭    法　官  林琮欽
以上正本證明與原本無異
如不服本判決應於送達後20日內向本院提出上訴狀
                                  書記官　薛力慈
中　　華　　民　　國　　111 　年　　11　　月　　2 　　日
附錄：本案論罪科刑法條全文
中華民國刑法第339條第1項
意圖為自己或第三人不法之所有，以詐術使人將本人或第三人之
物交付者，處5年以下有期徒刑、拘役或科或併科50萬元以下罰
金。
洗錢防制法第14條第1項
有第二條各款所列洗錢行為者，處7年以下有期徒刑，併科新臺
幣5百萬元以下罰金。

附表
入帳時間之日期年月皆為110年10月，金額幣別均為新臺幣。     編號 被害人 詐欺方式 入帳時間 金額   1 謝靜芳 佯稱可在MCQ博弈網站上投資賺錢 14日13時8分 34萬元   2 何易罄 佯稱可在climpupl.com網站上投資賺錢 14日13時20分 2萬元   3 蔡文萍 佯稱可在bit.ly/31rLG2V網站上投資賺錢 14日13時32分 15日12時31分 2萬元 3萬5000元   4 張家睿 佯稱可在www.climpup2.com網站上投資賺錢 14日13時36分 14日13時39分 5萬元 5萬元   5 邱鴻林 佯稱可在CLIMPUP網站上投資賺錢 15日12時34分 15日12時51分 15日12時55分 1萬元 1萬元 1萬元   6 陳柏任 佯稱可在日昇交易所網站上投資賺錢 15日13時26分 15日13時49分 3萬元 2萬元   7 王儷蘭 佯稱可在bit.ly/2Y28E94奧丁網站上投資賺錢 15日13時33分 5000元   8 李欣樺 佯稱可在奥丁、晉泓 、富鼎娛樂城網站上投資賺錢 15日13時51分 15日13時53分 5萬元 5萬元